# 有了清算报告，工商和税务也办理了注销，但是银行没注销，这种要合并的吗？

提问人：laurazj 时间：2019-02-22 14:12:26
请问陈版主，有一家子公司今年 11 月份清算了，有了清算报告，工商和税务也办理了注销，但是银行没注销，这种要合并的吗？具体怎么操作呢？

回答人：chenyiwei
这种情况表明该子公司的资产尚未清理完毕。鉴于这部分银行存款仍属于母公司控制范围内的资产，所以仍应继续纳入合并报表范围。直到该子公司的所有资产负债表项目均清零为止，才能正式从合并范围移除。